【裁判字號】    88,易,1436
【裁判日期】    900110
【裁判案由】    傷害
【裁判全文】
臺灣屏東地方法院刑事判決                        八十八年度易字第一四三六號
    公  訴  人  臺灣屏東地方法院檢察署檢察官
    被      告  甲○○
右列被告因傷害案件，經檢察官提起公訴（八十八年度偵字第六五一六號），本院判
決如左︰
    主  文
甲○○傷害人之身體，處拘役拾伍日，如易科罰金，以參佰元折算壹日。
    事  實
一、甲○○於民國八十八年五月二十三日凌晨一時許，在屏東縣潮州鎮○○路「天天
    好山海產店」附設之卡拉ＯＫ，因細故與其女友華愛嬌（已歿）之兄丁○○發生
    口角，並進而互擲酒瓶，其間甲○○竟萌傷害之犯意，持不明利器，刺傷丁○○
    之髖部，致華某受有左髖部一Ｘ零點五公分之挫裂傷。
二、案經丁○○訴由屏東縣警察局潮州分局報請台灣屏東地方法院檢察署檢察官偵查
    起訴。
    理  由
一、訊據被告甲○○固坦承有於前開時、地與告訴人丁○○發生口角及互擲酒瓶等情
    不諱，惟矢口否認有何傷害犯行，辯稱丁○○所受傷害是丁○○丟擲酒瓶時，自
    行跌倒而遭地上酒瓶碎玻璃刺傷所致云云。經查：
    (一)告訴人丁○○有於右揭時、地為被告刺傷，且被告持利器行兇時，同在現場之
      告訴人妹妹華愛嬌曾動手阻止被告，抓握該利器，以致華愛嬌雙手亦受有傷害
      等情，迭據告訴人於警訊及本院審理中指陳在卷（警卷及本院八十九年六月二
      十八日訊問筆錄參照），核與證人即據報前往現場處理之警員丙○○結證稱：
      「．．．到現場時，丁○○、華愛嬌、甲○○三人在馬路中間爭吵，丁○○腹
      部有流血，華愛嬌手部受傷，甲○○則無明顯受傷」等語相符（本院八十九年
      八月二日訊問筆錄參照），且就告訴人及其妹華愛嬌各別所受傷勢及受傷部位
      觀之，告訴人所言亦合乎情理。參以被告復自承：案發時，華愛嬌確有阻止伊
      攻擊丁○○之舉（本院八十九年六月一日訊問筆錄參照）。故堪認被告應有持
      利器刺向丁○○乙事無訛。況案發後，被告曾就此事與告訴人丁○○及華愛嬌
      達成和解，書立和解書，該和解書並載明：丁○○及華愛嬌願接受被告之道歉
      及負擔之醫藥、膳養及精神補償費等文字，有該和解書一紙在卷可憑，衡情被
      告若無傷害犯行，豈有自甘向人道歉並賠償他人醫藥等費用之理？是被告空言
      辯稱告訴人臗部及華愛嬌手部所受傷害均係丟擲酒瓶時自行跌倒而遭地上碎玻
      璃所刺云云，並無所據，應屬事後卸責之詞，非可採信。
    (二)又告訴人雖稱係遭被告持「長長的刀械」所刺傷等語，惟本案並未有刀械扣案
      可佐，而證人即警員丙○○亦證稱：「．．．（案發當時）現場及甲○○的車
      內我們並沒有發現刀子。」（本院八十九年八月二日訊問筆錄參照），是告訴
      人指稱係遭被告持「刀」刺傷乙節，則尚難遽採。
    (三)被告雖聲請本院傳喚證人即「天天好山海產店」老板乙○○至本院作證，然該
      證人已於八十九年七月十二日本院調查時到庭證稱並未看到被告與告訴人衝突
      之經過等語在卷明確，故該證人所言尚難資為被告有利或不利之認定，附此敘
      明。
    此外，被告所受之前揭傷害，並有大順綜合醫院之診斷證明書一紙附卷可憑，本
    件事證明確，被告犯行洵堪認定，應依法論科。
二、核被告所為，係犯刑法第二百七十七條第一項之傷害罪。茲審酌被告犯罪之動機
    、手段、素行、與告訴人之關係，告訴人所生之損害，事後已賠償告訴人三萬元
    ，業經告訴人到庭陳明，並有和解書一紙附卷，及其犯後態度等一切情狀，爰量
    處如主文所示之刑，並諭知易科罰金之折算標準。
據上論斷，應依刑事訴訟法第二百九十九條第一項前段，刑法第二百七十七條第一項
、第四十一條，罰金罰鍰提高標準條例第一條前段、第二條，判決如主文。
本案經檢察官蔡孟利到庭執行職務。
中      華      民      國      九十      年      一      月      十    日
                                      臺灣屏東地方法院刑事第一庭
                                          法  官  王以齊
右正本證明與原本無異。
對於本判決如有不服應於收受送達後十日內向本院提出上訴書狀上訴於台灣高等法院
高雄分院並按他造當事人之人數附具繕本。
                                          書記官   林天化
中      華      民      國      九十      年      一      月      十    日
附錄本判決論罪科刑之法條：
刑法第二百七十七條第一項
傷害人之身體或健康者，處三年以下有期徒刑、拘役或一千元以下罰金。


司法院資訊處製作；財團法人民間司法改革基金會備份。
